# 递延所得税资科或负债的计提

提问人：bigxia07 时间：2016-10-18 08:38:58
公司前五年累计亏损 1000 万，未计提递延所得税资产，本年度因一家被投单位上市，原成本价 200 万元（可供出售金融资产），期末公允价值 2000 万，确认公允价值变动 1800 万元，那本年计提递延所得负债是以以下哪种方法 方法 1 、 首先确认原亏损递延所得税资产 借：递延所得税资产 1000 0.25=250 贷：所得税费用 250 借：可供出售
金融资产 -- 公允价值变动 2000-200=1800 贷： 递延所得税负债 1800 0.25=450其他综合收益 1800-450=1350
方法 2 ：原亏损抵减公允价值变动后确认递延所得税负债 借：可供出售金融资产--公允价值变动 2000-200=1800贷： 递延所得税负债 （1800-1000）*0.25=200 其他综合收益 1800-
200=1600

回答人：chenyiwei
应当使用你说的“方法1”。与可抵扣亏损相关的递延所得税资产并不是与其他综合收益相关，因此确认该递延所得税资产的对应影响仍应计入当期损益。

提问人：橘子 123456 时间：2016-10-18 22:54:38
请问版主，如果以前年度可抵扣亏损很大，这一下子计提的递延所得税资产产生的净利润增加算不算非经

回答人：chenyiwei
如果是偶发性的，且不会导致以后年度实际纳税义务金额的变化，则作为非经常性损益较妥当。